臺灣臺中地方法院刑事判決
111年度訴字第316號
公  訴  人  臺灣臺中地方檢察署檢察官
被      告  羅雋  



指定辯護人  本院公設辯護人賴忠杰  
上列被告因毒品危害防制條例案件，經檢察官提起公訴（110年
度偵字第31274號），本院判決如下：
    主    文
羅雋犯販賣第二級毒品未遂罪，處有期徒刑貳年拾月。扣案如附
表編號1、2所示之物均沒收銷燬；扣案如附表編號3所示之物沒
收。
    犯罪事實
一、羅雋明知甲基安非他命係毒品危害防制條例第2條第2項第2
    款所規定之第二級毒品，不得任意販賣、持有，猶意圖營利
    ，基於販賣第二級毒品甲基安非他命之犯意，於民國110年1
    0月4日凌晨0時53分許，利用其所有如附表編號3所示之物登
    入網路，在電子遊戲軟體多人可以共聞共見之聊天室之「三
    重甜的現在一五」群組內，以「臺南執有多#0585」帳號，
    刊登「20來台中」等販賣第二級毒品甲基安非他命等訊息。
    嗣執行網路巡查之警員發現後，佯裝為有意購買毒品之人聯
    繫羅雋，並以每包第二級毒品甲基安非他命代價新臺幣（下
    同）2,000元，與羅雋相約見面後，羅雋即於110年10月4日
    凌晨2時10分許，在臺中市○區○○○道0段000號前，以4,000元
    之代價，交付如附表編號1至2所示之第二級毒品甲基安非他
    命2包予警員，而為警當場查獲，並扣得如附表所示之物，
    而查獲上情。
二、案經新北市政府警察局新莊分局報告臺灣臺中地方檢察署檢
    察官偵查起訴。
    理    由
一、被告以外之人於審判外之陳述，雖不符刑事訴訟法第159條
    之1至之4等4條之規定，而經當事人於審判程序同意作為證
    據，法院審酌該言詞陳述或書面陳述作成時之情況，認為適
    當者，亦得為證據；當事人、代理人或辯護人於法院調查證
    據時，知有刑事訴訟法第159條第1項不得為證據之情形，而
    未於言詞辯論終結前聲明異議者，視為有前項之同意，同法
    第159條之5定有明文。查本件以下所引用具傳聞性質之證據
    ，檢察官、被告羅雋及其辯護人於本院準備程序中均表示同
    意有證據能力（本院卷第99頁），或迄至本院言詞辯論終結
    前均未聲明異議，本院審酌上開證據資料作成時之情況，並
    無任何違法取證之不適當情形，且對於被告涉案之事實具有
    相當之關聯性，依刑事訴訟法第159條之5之規定，認均具有
    證據能力。又本院下列所引用卷內之非供述證據，並無證據
    證明係公務員違背法定程序所取得，依同法第158條之4反面
    解釋，亦均得為證據，均合先敘明。
二、訊據被告羅雋對上開犯罪事實，於警詢、偵查及本院準備程
    序、審理時均坦承不諱（偵卷第41-46、97-100頁、本院卷
    第96、141頁），並有新北市政府警察局新莊分局員警職務
    報告、搜索扣押筆錄、扣押物品目錄表、扣押物品收據（偵
    卷第51-56、61-62、119、133頁）、電磁紀錄勘察採證同意
    書（偵卷第81頁）、錢街 online聊天室頁面影像擷取拍畫
    面（偵卷第63-67頁）、警方與被告於通訊軟體Telegram對
    話內容影像擷取翻拍畫面（偵卷第67-68頁）、現場蒐證照
    片（偵卷第69-73頁）、臺北榮民總醫院110年11月22日北榮
    毒鑑字第C0000000號毒品成分鑑定書（偵卷第129、141、15
    3、163頁）、臺灣臺中地方檢察署110年度保管字第4332號
    扣押物品清單、110年度安保字第69號扣押物品清單暨扣案
    物照片（偵卷第133、145、155、165頁）、本院111年度院
    安保字第83號扣押物品清單、111年度院保字第338號扣押物
    品清單（本院卷第33、51頁）等件在卷可稽，且有如附表所
    示之物扣案可證，足見被告上開任意性自白應與事實相符，
    堪予採信。
三、按一般民眾普遍認知毒品交易係非法交易，向為政府查禁森
    嚴且重罰不寬貸，且被告既以通訊軟體向外推銷求售毒品，
    伺機尋找不特定人聯絡販賣毒品，與可能購買之人並非至親
    好友，無特殊私人情誼，在此情況下，倘非有利可圖，絕無
    平白甘冒觸犯重罪之風險而販賣毒品之理，則被告有以本案
    販賣毒品犯行獲得報酬之意，應屬合理認定。從而，被告本
    案係出於營利之意圖而為之，即屬販賣行為。綜上所述，本
    案事證明確，被告本案犯行均堪認定，應依法論科。
四、論罪科刑：
（一）按甲基安非他命係毒品危害防制條例第2條第2項第2款規
      定之第二級毒品，依法不得持有、販賣。次按刑事偵查技
      術上所謂之「釣魚」者，指對於原已犯罪或具有犯罪故意
      之人，司法警察於獲悉後為取得證據，以設計引誘之方式
      ，佯與之為對合行為，使其暴露犯罪事證，待其著手於犯
      罪行為之實行時，予以逮捕、偵辦者而言。因犯罪行為人
      主觀上原即有犯罪之意思，倘客觀上又已著手於犯罪行為
      之實行時，自得成立未遂犯（最高法院101年度台上字第3
      253號判決意旨參照）。是核被告所為，係犯毒品危害防
      制條例第4條第6項、第2項之販賣第二級毒品未遂罪。被
      告因販賣而持有第二級毒品之低度行為，應為其販賣之高
      度行為所吸收，不另論罪。
（二）被告於偵查及審判中就其販賣第二級毒品未遂犯行均自白
      犯罪，業如前述，應依毒品危害防制條例第17條第2 項規
      定，減輕其刑。又被告已著手於本件犯罪之實行而不遂，
      亦如前述，為未遂犯，衡其行為尚未致生毒品流通之危害
      ，情節較既遂者輕微，依刑法第25條第2項規定，再按既
      遂犯之刑度減輕其刑，並遞減輕之。至被告於偵查中雖供
      承其毒品來源係「小不點」之人，惟被告並未提供確切資
      料，難以辨識身分及去向，而無查獲毒品上游等節，有新
      北市政府警察局新莊分局111年5月25日新北警莊刑字第11
      14043564號函暨所附111年5月23日員警職務報告（本院卷
      第111-113頁）等件附卷可參，則被告於本案尚無供出毒
      品來源，因而查獲其他正犯或共犯之情形，自無毒品危害
      防制條例第17條第1項減免其刑規定之適用，併予說明。
（三）爰審酌被告前有偽造文書、恐嚇遭科刑之紀錄，且本案前
      已有因販賣第二級毒品未遂經偵查起訴之情，有其臺灣高
      等法院被告前案紀錄表可稽，素行非佳，而被告正值壯年
      ，竟不思循正途謀生，明知毒品危害國人身心健康及社會
      秩序非淺，施用者亦經常因毒品之高度成癮性而難以戒除
      ，影響其家庭生活及經濟狀況，竟為圖不法私利，無視於
      國家對於杜絕毒品犯罪之禁令，於前案偵查起訴後，仍於
      本案販賣毒品予他人，戕害國民身心健康，並破壞社會治
      安，所為應值非難；並考量被告犯後坦認犯行之犯後態度
      ，及本案販賣毒品之次數僅有1次、數量並非甚多；復衡
      量被告自陳國中畢業，之前在夜市擺攤、月收1萬8千元至
      3萬5千元、需要照顧太太與前任丈夫所生之女兒之智識程
      度及家庭生活經濟狀況（本院卷第142頁）等一切情狀，
      量處如主文所示之刑，以資懲儆。
五、沒收：
（一）扣案如附表編號1、2所示之毒品，經檢驗後含有第二級毒
      品甲基安非他命之成分，有臺北榮民總醫院110年11月22
      日北榮毒鑑字第C0000000號毒品成分鑑定書（偵卷第129
      、141、153、163頁）附卷可憑，且為被告自承係販賣所
      用的等語（本院卷第96頁），應依毒品危害防制條例第18
      條第1 項前段規定，於被告本案犯行下均宣告沒收銷燬。
      至鑑定時取樣部分，因於檢驗後已耗盡不存，該部分毋庸
      再為沒收之諭知。
（二）扣案如附表編號3所示之物，係被告所有，被告有用以與
      毒品買家交易聯繫等節，業經被告自承在卷（本院卷第96
      頁）應依毒品危害防制條例第19條第1 項規定，於被告本
      案犯行下宣告沒收。
據上論斷，應依刑事訴訟法第299 條第1 項前段，毒品危害防制
條例第4 條第6項、第2 項、第17條第2 項、第18條第1 項前段
、第19條第1 項，刑法第11條、第25條第2項，判決如主文。
本案經檢察官陳佞如提起公訴，檢察官陳怡廷到庭執行職務。 
中　　華　　民　　國　　111 　年　　8 　　月　　9 　　日
                  刑事第十庭審判長  法  官  陳玉聰
                                    法  官  林怡姿
                                    法  官  吳珈禎
以上正本證明與原本無異。
如不服本判決應於收受判決後20日內向本院提出上訴書狀，並應
敘述具體理由；其未敘述上訴理由者，應於上訴期間屆滿後20日
內向本院補提理由書（均須按他造當事人之人數附繕本）「切勿
逕送上級法院」。
                                    書記官  廖明瑜
中　　華　　民　　國　　111 　年　　8 　　月　　9　　日
附錄論罪科刑法條
毒品危害防制條例第4條
製造、運輸、販賣第一級毒品者，處死刑或無期徒刑；處無期徒
刑者，得併科新臺幣3千萬元以下罰金。
製造、運輸、販賣第二級毒品者，處無期徒刑或10年以上有期徒
刑，得併科新臺幣1千5百萬元以下罰金。
製造、運輸、販賣第三級毒品者，處7年以上有期徒刑，得併科
新臺幣1千萬元以下罰金。
製造、運輸、販賣第四級毒品者，處5年以上12年以下有期徒刑
，得併科新臺幣5百萬元以下罰金。
製造、運輸、販賣專供製造或施用毒品之器具者，處1年以上7年
以下有期徒刑，得併科新臺幣1百50萬元以下罰金。
前五項之未遂犯罰之。
附表：
編號 名稱、數量 備註（檢驗結果） 1 甲基安非他命1包 檢體編號：C0000000-0 檢體外觀：白色或透明晶體1包 毛重：0.4128公克（含1個塑膠袋重） 淨重：0.0858公克  取樣量：0.0021公克  驗餘量：0.0837公克 結果判定：檢出成分 ①甲基安非他命(Methamphetamine) ②二甲基颯(Dimethyl sulfone，非屬「毒品危害防制條例」列管之毒品) （臺北榮民總醫院110年11月22日北榮毒鑑字第C0000000號毒品成分鑑定書【偵卷第129、141、153、163頁】） 2   甲基安非他命1包 檢體編號：C0000000-0 檢體外觀：白色或透明晶體1包 毛重：0.2746公克（含1個塑膠袋重） 淨重：0.1271公克  取樣量：0.0025公克  驗餘量：0.1246公克 結果判定：檢出成分 ①甲基安非他命(Methamphetamine) ②二甲基颯(Dimethyl sulfone，非屬「毒品危害防制條例」列管之毒品) （臺北榮民總醫院110年11月22日北榮毒鑑字第C0000000號毒品成分鑑定書【偵卷第129、141、153、163頁】） 3   三星平板1台 IMEI：0000000000000000。